臺灣臺中地方法院刑事判決
111年度交易字第1062號
公  訴  人  臺灣臺中地方檢察署檢察官
被      告  楊昌儒


上列被告因公共危險案件，檢察官提起公訴（111年度速偵字第2
826號）後，聲請改依協商程序而為判決，本院判決如下：
    主    文
楊昌儒駕駛動力交通工具而有吐氣所含酒精濃度達每公升零點二
五毫克以上，累犯，處有期徒刑伍月，如易科罰金，以新臺幣壹
仟元折算壹日。
    犯罪事實及理由
一、本件犯罪事實及證據：除證據部分，補充：被告於本院準備
    程序中之自白，餘均引用起訴書之記載（如附件）。
二、本件經檢察官與被告於審判外達成協商之合意且被告已認罪
    ，其合意內容為：被告願受科刑範圍為有期徒刑5月，如易
    科罰金，以新臺幣1 千元折算1 日之宣告。經查，上開協商
    合意並無刑事訴訟法第455 條之4 第1 項所列情形之一，檢
    察官聲請改依協商程序而為判決，本院爰不經言詞辯論，於
    協商合意範圍內為協商判決，合予敘明。
三、應適用之法條：刑事訴訟法第455 條之4 第2 項、第455 條
    之8 、第454 條第2 項，刑法第185 條之3 第1 項第1 款、
    第47條第1 項、第41條第1 項前段，刑法施行法第1 條之1
    。
四、本判決除有刑事訴訟法第455 條之4 第1 項第1 款、第2 款
    、第4 款、第6 款、第7 款所定情形之一，或違反同條第2
    項規定者外，不得上訴。
五、如不服本判決，應於收受送達後20日內向本院提出上訴書狀
    （應敘述具體理由並附繕本）。上訴書狀如未敘述理由，應
    於上訴期間屆滿後20日內補提理由書於本院。　
中　　華　　民　　國　　111 　年　　8 　　月　　18　　日
                  刑事第六庭    法  官  戰諭威
以上正本證明與原本無異。
                                書記官  譚系媛　
中　　華　　民　　國　　111 　年　　8 　　月　　18　　日
                  　　　　　　　　　
附錄本案論罪科刑法條：　　　　　　　　　
中華民國刑法第185條之3：
駕駛動力交通工具而有下列情形之一者，處3年以下有期徒刑，
得併科30萬元以下罰金：
一、吐氣所含酒精濃度達每公升零點二五毫克或血液中酒精濃度
    達百分之零點零五以上。
二、有前款以外之其他情事足認服用酒類或其他相類之物，致不
    能安全駕駛。
三、服用毒品、麻醉藥品或其他相類之物，致不能安全駕駛。
因而致人於死者，處3年以上10年以下有期徒刑，得併科2百萬元
以下罰金；致重傷者，處1年以上7年以下有期徒刑，得併科1百
萬元以下罰金。
曾犯本條或陸海空軍刑法第54條之罪，經有罪判決確定或經緩起
訴處分確定，於十年內再犯第1項之罪因而致人於死者，處無期
徒刑或5年以上有期徒刑，得併科3百萬元以下罰金；致重傷者，
處3年以上10年以下有期徒刑，得併科2百萬元以下罰金。

附件：　　　　　　　　　
臺灣臺中地方檢察署檢察官起訴書
                                   111年度速偵字第2826號
　　被　　　告　楊昌儒　男　46歲（民國00年00月00日生）
　　　　　　　　　　　　住○○市○○區○○○路00號
　　　　　　　　　　　　國民身分證統一編號：Z000000000號
上列被告因公共危險案件，業經偵查終結，認應提起公訴，茲將
犯罪事實及證據並所犯法條敘述如下：
　　　　犯罪事實
一、楊昌儒前因公共危險案件，經臺灣臺中地方法院以106年度
    中交簡字第1588號判決判處有期徒刑3月、併科罰金1萬元確
    定；又因公共危險案件，經臺灣臺中地方法院以108年度中
    交簡字第386號判決判處有期徒刑4月、併科罰金1萬元確定
    ，於民國108年4月16日易科罰金執行完畢。詎不知悔改，復
    自111年6月21日17時30分許起至同日19時40分許止，在臺中
    市霧峰區民生路與中華路口之麵攤內，飲用啤酒後，吐氣所
    含酒精濃度已達每公升0.25毫克以上，仍於同日19時50分前
    某時許，騎乘車牌號碼000-0000號普通重型機車上路。嗣於
    同日19時50分許，行經臺中市○○區○○路00號前時，因跨越圓
    環槽化線而為警攔查，更發現其滿身酒味，經測得其酒後吐
    氣所含酒精濃度每公升達0.79毫克而查獲。
二、案經臺中市政府警察局霧峰分局報告偵辦。
　　　　證據並所犯法條
一、上揭犯罪事實，業據被告楊昌儒於警詢及偵訊時坦承不諱，
    並有員警職務報告、臺中市政府警察局違反公共危險案當事
    人酒精測定紀錄表、本署刑案資料查註紀錄表各1份及臺中
    市政府警察局舉發違反道路交通管理事件通知單影本3份在
    卷可稽。足見被告之自白與事實相符，堪予採信，是其罪嫌
    ，應堪認定。
二、核被告所為，係犯刑法第185條之3第1項第1款之吐氣所含酒
    精濃度達每公升0.25毫克以上而駕駛動力交通工具罪嫌。被
    告曾受有期徒刑之執行完畢，有本署刑案資料查註紀錄表在
    卷可參，5年內故意再犯本件有期徒刑以上之罪，為累犯，
    請依刑法第47條第1項規定加重其刑。審酌被告前已有2次酒
    後駕車之公共危險前科，竟罔顧公眾安危，貿然駕駛動力交
    通工具行駛於道路上，漠視一般往來公眾及駕駛人之用路安
    全，顯見其未因歷次偵審程序而受有警惕等情，請予以從重
    量刑。
三、依刑事訴訟法第251條第1項提起公訴。
　　此　致
臺灣臺中地方法院
中　　華　　民　　國　 111　　年　　7 　　月　　1 　　日
                              檢察官      蕭如娟
本件正本證明與原本無異
中　　華　　民　　國　 111　　年　　7 　　月　　4 　　日
                              書記官      顏魅馡
所犯法條
刑法第185條之3第1項第1款
駕駛動力交通工具而有下列情形之一者，處 3 年以下有期徒刑
，得併科 30 萬元以下罰金：
一、吐氣所含酒精濃度達每公升零點二五毫克或血液中酒精濃度
    達百分之零點零五以上。